【裁判字號】    97,易,1813
【裁判日期】    970731
【裁判案由】    毒品危害防制條例
【裁判全文】
臺灣臺北地方法院刑事判決              97年度易字第1813號
    公  訴  人  臺灣臺北地方法院檢察署檢察官
    被      告  甲○○
                        （現羈押於臺灣臺北看守所）
上列被告因違反毒品危害防制條例案件，經檢察官提起公訴（九
十七年度毒偵字第五二九號），因被告於準備程序中就犯罪事實
為有罪陳述，經本院裁定依簡式審判程序審理，判決如下：
    主  文
甲○○施用第二級毒品，累犯，處有期徒刑拾月。扣案之第二級
毒品甲基安非他命壹包（淨重零點貳參公克）沒收銷燬。
    事  實
一、甲○○１、(1)於民國九十年間因犯竊盜罪，經臺灣桃園地方
    法院九十年度易字第三○三號判處有期徒刑八月確定；(2)ａ
    於九十二年間因施用毒品案件，經本院以九十二年度毒聲字
    第一二九號裁定送觀察、勒戒後，認有繼續施用毒品之傾向
    ，經檢察官聲請強制戒治及聲請簡易判決處刑，強制戒治部
    分，由本院以九十二年度毒聲字第三五五號裁定令入戒治處
    所施以強制戒治，於九十三年一月九日強制戒治執行完畢出
    所，而刑案部分，則由本院九十二年度簡字第一五五五號判
    處有期徒刑六月確定；ｂ於九十二年間因犯竊盜罪，經臺灣
    高等法院九十二年度上易字第九七九號判處有期徒刑一年確
    定；ａ、ｂ所處之刑，嗣經臺灣高等法院九十三年度聲字
    第一五六號裁定應執行有期徒刑一年三月確定；(3)、前揭案
    件接續執行，甫於九十四年十一月二十八日縮刑期滿執行完
    畢（以上構成累犯）；又２、於九十五年間因施用毒品案件
    ，經本院九十五年度易字第一七九八號判處有期徒刑八月確
    定，嗣經本院九十六年度聲減字第二四九號裁定減刑為有期
    徒刑四月，甫於九十六年七月十六日縮刑期滿執行完畢（以
    上構成累犯）。
二、詎甲○○仍不知悔改，基於施用第二級毒品之犯意，於九十
    七年一月二十七日下午某時，在臺北縣新店市某旅館內，以
    燒烤吸食煙霧之方式，施用第二級毒品甲基安非他命一次，
    嗣於同日下午三時三十分許，在臺北縣新店市○○路○段九
    十七巷九弄口經警查獲，並扣得甲基安非他命一包（淨重○
    點二三公克）。
三、案經臺北縣政府警察局新店分局報告臺灣臺北地方法院檢察
    署檢察官偵查起訴。
    理  由
一、上揭事實，業據被告甲○○於審理中坦承不諱（見本院九十
    七年七月十七日審理筆錄）；又被告為警查獲後所採集之尿
    液檢體，經送驗以「ＥＩＡ酵素免疫分析法」初步檢驗，再
    以「ＧＣ／ＭＳ氣相層析／質譜儀法」確認檢驗結果，呈甲
    基安非他命陽性反應，有臺灣檢驗科技股份有限公司九十七
    年三月十一日濫用藥物檢驗報告一紙附卷可稽（見偵查卷第
    五四頁）；再扣案物一小包（淨重○點二三公克），其內為
    第二級毒品甲基安非他命，亦有臺北縣政府警察局新店分局
    查獲涉嫌違反毒品危害防制條例毒品初步鑑驗報告單一紙在
    卷可參（見偵查卷第二三頁）。次查被告前於九十二年間因
    施用毒品案件，經本院以九十二年度毒聲字第一二九號裁定
    送觀察、勒戒後，認有繼續施用毒品之傾向，經檢察官聲請
    強制戒治，嗣由本院以九十二年度毒聲字第三五五號裁定令
    入戒治處所施以強制戒治，於九十三年一月九日強制戒治執
    行完畢出所等情，有臺灣高等法院被告前案紀錄表在卷可參
    ，足認被告確有於強制戒治執行完畢釋放後五年內，再犯本
    件施用第二級毒品之犯行明確。綜上，被告犯罪事證明確，
    應依法論科。
二、按甲基安非他命為毒品危害防制條例第二條第二項第二款所
    規定之第二級毒品，核被告所為，係犯毒品危害防制條例第
    十條第二項之施用第二級毒品罪。被告施用第二級毒品前後
    持有毒品之行為，係施用毒品之低度行為，應為其施用毒品
    之高度行為所吸收，不另論罪。被告１、(1)於九十年間因犯
    竊盜罪，經臺灣桃園地方法院九十年度易字第三○三號判處
    有期徒刑八月確定；(2)ａ於九十二年間因施用毒品案件，經
    本院九十二年度簡字第一五五五號判處有期徒刑六月確定；
    ｂ於九十二年間因犯竊盜罪，經臺灣高等法院九十二年度上
    易字第九七九號判處有期徒刑一年確定；ａ、ｂ所處之刑
    ，嗣經臺灣高等法院九十三年度聲字第一五六號裁定應執行
    有期徒刑一年三月確定；(3)、前揭案件接續執行，甫於九十
    四年十一月二十八日縮刑期滿執行完畢；又２、於九十五年
    間因施用毒品案件，經本院九十五年度易字第一七九八號判
    處有期徒刑八月確定，嗣經本院九十六年度聲減字第二四九
    號裁定減刑為有期徒刑四月，甫於九十六年七月十六日縮刑
    期滿執行完畢等情，有臺灣高等法院被告前案紀錄表在卷可
    按，其於五年以內故意再犯本件有期徒刑以上之罪，為累犯
    ，應依刑法第四十七條第一項之規定，加重其刑。爰審酌被
    告施用毒品，對個人身心戕害甚鉅，且有如事實欄所述多次
    施用毒品前案，竟仍再犯本件施用第二級毒品犯行，實無足
    取，惟念其於犯罪後坦承不諱，暨被告之生活狀況、品行、
    智識程度等一切情狀，量處如主文所示之刑，以資懲戒。末
    查扣案之第二級毒品甲基安非他命一包（淨重○點二三公克
    ），為查獲之第二級毒品，不問屬於犯人與否，爰依毒品危
    害防制條例第十八條第一項前段規定，宣告沒收銷燬。
據上論斷，應依刑事訴訟法第二百八十四條之一、第二百七十三
條之一第一項、第二百九十九條第一項前段，毒品危害防制條例
第十條第二項、第十八條第一項前段，刑法第十一條前段、第四
十七條第一項，判決如主文。
本案經檢察官鄧巧羚到庭執行職務
中    華    民    國  九十七  年    七    月  三十一  日
                      刑事第八庭  法  官  孫  曉  青
上正本證明與原本無異。
如不服本判決應於送達後十日內向本院提出上訴狀。
                                  書記官  郭  錦  賢
中    華    民    國  九十七  年    七    月  三十一  日
附錄本案論罪科刑法條全文
毒品危害防制條例第十條第二項
施用第二級毒品者，處三年以下有期徒刑。


司法院資訊處製作；財團法人民間司法改革基金會備份。
